【裁判字號】    89,交簡上,247
【裁判日期】    891031
【裁判案由】    公共危險
【裁判全文】
臺灣臺中地方法院刑事判決                      八十九年度交簡上字第二四七號
     上  訴  人 甲○○
     即  被  告
右列上訴人因公共危險案件，不服本院沙鹿簡易庭八十九年度沙交簡字第八五號中華
民國八十九年八月二日第一審簡易判決（聲請書案號：台灣台中地方法院檢察署八十
九年度偵字第一一五三八號），提起上訴，本院管轄之第二審合議庭判決如左：
    主  文
上訴駁回。
    事  實
一、甲○○於民國八十九年七月四日二十一時許，在台中市與友人飲用約二瓶鋁罐裝
    啤酒後，其飲酒量超過身體對於酒類酒精成分之容忍程度，已致不能安全駕駛動
    力交通工具之狀態，猶駕駛車號ＰＪ－四九六六號自用小客車，由台中市○○○
    ○道駛入國道一號中山高速公路北上車道欲返回台中縣后里鄉住處，於次日（即
    八十九年七月五日）凌晨一時十七分許，行經后里收費站北向車道時，經內政部
    警政署國道公路警察局第三警察隊執勤警員根世傳發覺其有時開時停之不正常現
    象，乃予攔檢盤查，發現甲○○酒氣甚濃，經測試其吐氣之酒精濃度值高達每公
    升一．四０毫克，因而查悉上情。
二、案經內政部警政署國道公路警察局第三警察隊報請台灣台中地方法院檢察署檢察
    官偵查起訴。
    理  由
一、訊據上訴人即被告甲○○（下稱被告）對於右揭時地飲酒後仍駕車駛上高速公路
    而為警攔檢查獲之事實供承不諱，惟否認有何公共危險犯行，辯稱：伊只喝二瓶
    啤酒，酒精濃度不可能達每公升一．四０亳克，且警員是測到第四次才測出，並
    認原審量刑過重云云。然查：被告於右揭時地為警攔檢，經警員觀察結果，被告
    有「車輛行徑偏離常軌，時而加速、時而突停，顯無法正常操控；查獲、測試或
    訊問過程，有多話情事」等現象，此有刑法第一百八十五條之三查獲後測試、觀
    察職務報告一紙在卷可稽；又警員命被告為同心圓繪圖測試，即用筆在兩個同心
    圓之間的零點五公分環狀帶內另畫兩個圓，上訴人亦無法正常完整繪圖，此亦有
    該測試圖一紙附在卷足參，足徵被告當時飲用酒類後，其身體生理協調平衡及自
    控性均已明顯降低。再被告於為警查獲前確有與友人飲用啤酒之情，業據被告供
    承不諱，而其經酒精測試器測試結果，其吐氣所含酒精濃度高達每公升一．四０
    亳克，亦有酒精測試值一紙可查。而按汽車駕駛人飲酒後其吐氣所含酒精成分超
    過每公升０．二五亳克以上者，不得駕車，道路交通安全規則第一百十四條第二
    款定有明文；又法務部於八十八年五月十日邀集司法院刑事廳、交通部、行政院
    衛生署、臺灣高等法院檢察署、內政部警政署及中央警察大學等相關單位開會研
    商，經該會決議係以呼氣後酒精濃度達每公升０．五五毫克，即認為已達不能安
    全駕駛之標準。被告經警檢測其吐氣所含酒精成分既為每公升一．四０毫克，顯
    然其於駕車為警攔檢當時，係在無法安全駕駛動力交通工具之狀態。故綜上所述
    ，本件事證至臻明確，被告犯行堪以認定。
二、核被告所為，係犯刑法第一百八十五條之三之危險駕駛動力交通工具罪。原審以
    被告罪證明確，同此事實認定，因而適用刑法第一百八十五條之三、第四十一條
    、罰金罰鍰提高標準條例第二條之規定，量處拘役五十日，並諭知如易科罰金以
    三百元折算一日，認事用法均無違誤，量刑亦屬妥適。被告上訴意旨辯稱經警測
    試之吐氣所含酒精成分應不致達每公升一．四０毫克，及指摘原判決量刑過重云
    云，為無理由，應予駁回。
據上論斷，應依刑事訴訟法第四百五十五條之一第一項、第三項、第三百六十八條，
判決如主文。
中      華      民      國      八十九      年    十    月    三十一    日
                                  台灣台中地方法院刑事第二庭
                                    審判長法  官  蔡  名  曜
                                          法  官  柯  崑  輝
                                          法  官  游  文  科
右正本證明與原本無異。
不得上訴。
                                          書記官
中      華      民      國      八十九      年    十    月    三十一    日


司法院資訊處製作；財團法人民間司法改革基金會備份。
